---
title: "Practica 2_IRENE_XISCO"
format: html
toc: True
editor: visual
---
```{r, warning=FALSE, message=FALSE}
library(tidyverse)
datos = mpg
head(datos)
```
#Problema 1

**Dibujad un gráfico que permita visualizar el número de vehículos de cada fabricante del conjunto de datos.**

```{r}
datos %>% 
  ggplot(aes(x=manufacturer))+
  geom_bar(fill = "blue")+
  labs(x="Fabricante", y = "Número de vehículos")+
  theme_bw()+
  theme(axis.text.x = element_text(angle=90,size=12),
        axis.title = element_text(size=12, face = "bold"))
```


#Problema 2

**Dibujad un gráfico para mostrar el rendimiento medio en ciudad para cada clase.**

```{r}
ggplot(data = datos, aes(x = class, y = cty)) +
  geom_boxplot(aes(color = class), width = 0.3, 
               show.legend = FALSE)+ 
  geom_jitter(aes(color = class), alpha = 0.5, 
              show.legend = FALSE, 
              position = position_jitter(width = 0.2, seed = 0))+
  theme_bw()+
  scale_color_manual(values = c("hotpink","goldenrod1","lightgreen","turquoise","deepskyblue1" ,"purple","salmon")) +
  labs(x = "Tipo de vehículo", y = "Rendimiento en ciudad")+
  theme(axis.text.x = element_text(size=12),
        axis.title = element_text(size=12, face = "bold"))+
  geom_point(stat = "summary", fun = "mean", shape = 16, size = 1.5, color = "black")
```




#Problema 3

**Construid un gráfico para mostrar el rendimiento medio en ciudad para cada clase y tipo de tracción simultáneamente.**



```{r}
datos %>% 
  ggplot(aes(x = class, y = cty, fill = drv)) +
  geom_bar(stat = "summary", fun = "mean", position = "dodge") +
  labs(title = "Gráfico de Barras con Facetas",
       x = "Tipo de vehículo",
       y = "Media") +
  facet_wrap(~ drv, ncol = 2)+
  theme(axis.text.x = element_text(angle=90,size=12),
        axis.title = element_text(size=12, face = "bold"))
```











#Problema 4
**Utilizad un gráfico para mostrar la relación entre el tamaño del motor y el rendimiento en carretera, para cada clase de vehículo. ¿Qué podéis observar?**

#Problema 5
**Comparad la distribución del rendimiento en ciudad para distintos tipos de tracción.**
